# 债务重组

提问人：zhs7403 时间：2020-01-18 18:08:31
公司 2018 年对客户应收账款单项全额计提坏账准备 8000 万（基于项目停滞，客户无资金，客户属于国企）， 2019 年国家拨款用于客户偿还欠款。 2019 年公司与客户签订了债务重组协议，约定偿还不超过 5000 万元债务，截止 2019 年底收到还款 3000 万元，剩余 1000 万元要按照第三方审核结果确定是否偿还，多退少补。同时客户与公司签订了补充协议，客户给公司开具了转账支票，金额 1000 万元，待审核结果确定后告诉公司密码后可提现。但支票未写日期，不合规。截止目前公司核销 3000 万应收账款确认损失。请问针对剩余 1000 万元债权应如何计提坏账。

回答人：chenyiwei
“剩余 1000 万元要按照第三方审核结果确定是否偿还，多退少补”，这是否表明收入的金额还存在不确定性，即属于可变对价，应执行新准则关于可变对价估计的规定，而不是全额确认收入和应收款项，再对其计提减值准备？

提问人：awakenstriving 时间：2020-02-05 15:55:30
陈老师，在财政部发布的实务问答第 34 问中提到：“根据债务重组准则第四条，债权人或债务人中的一方直接或间接对另一方持股且以股东身份进行债务重组的，或者债权人与债务人在债务重组前后均受同一方或相同的多方最终控制，且该债务重组的交易实质是债权人或债务人进行了权益性分配或接受了权益性投入的，适用权益性交易的有关会计处理规定。”请问陈老师，此处的“权益性分配”指的具体场景是？谢谢！

回答人：chenyiwei
“权益性分配”一般理解包括股利分配、无偿划出资产、向股东支付减资款或者以分配非货币资产的方式减资等。其一般的会计处理模式是借记权益、贷记负债或资产。

提问人：zhs7403 时间：2020-04-03 08:05:36
以下文字是今年cpa教材债务重组最新表述，请问例如新组建的公司承接原债务人的债务,与债权人进行债务重组，是否按照债务重组准则处理，因为前面说债务重组是在不改变交易对手方的情况下进行的交易，但后面又说在上述情形下,企业应当首先考虑债权和债务是否发生终止确认,适用《企业会计准则第 22 号——金融工具确认和计量》和《企业会计准则第 23 号——金融资产转移》等准则,再就债务重组交易适用《企业会计准则第 12 号——债务重组》。没理解到底此类情况如何处理
债务重组是在不改变交易对手方的情况下进行的交易。实务中经常出现第三方参与相关交易的情形,例如,某公司以不同于原合同条款的方式代债务人向债权人偿债;又如,新组建的公司承接原债务人的债务,与债权人进行债务重组;再如,资产管理公司从债权人处购得债权,再与债务人进行债务重组。在上述情形下,企业应当首先考虑债权和债务是否发生终止确认,适用《企业会计准则第 22 号——金融工具确认和计量》和《企业会计准则第 23 号——金融资产转移》等准则,再就债务重组交易适用《企业会计准则第 12 号——债务重组》。

回答人：chenyiwei
对此情况，承接债务的一方应作为金融负债的初始确认处理。
债权人应根据经济实质分析是否构成债务重组，以及原债权是否终止确认。例如，如果债务承接方是为了债务重整而新设的主体（这类情况在破产重整中多见），则基于实质重于形式原则，应认定为债务重组，此时应根据重组后债务条款有无实质性修改，对债权资产现金流量的影响程度等因素，考虑能否终止确认原有的金融资产，还是按照新CAS 22第四十二条规定处理。

提问人：2570890869 时间：2020-05-05 22:33:30
@chenyiwei 陈版主，您好，向您请教个关于债务重组的问题。A、C为关联方，A应收B1000万，ABC三方签订债务转让协议，由C受让B的资产（评估价值 950 万）。①债务人B：A与B债务关系解除，B开票给C，。②关联方C借：固定资产 950 万，贷：其他应付款A 950万；③A 借：其他应收款C 950万 ，借：营业外支出 50 万，贷：应收账款 1000 万。
有 2 点比较疑惑:1、这次债务重组，是否属于准则的债务重组？ 2 、C受让B的资产，是否构成A、C之间的关联交易？B直接开票给C是否合理？希望您有空看到我的疑惑，谢谢

回答人：chenyiwei
1 、这不是准则规定的债务重组，因为改变了交易对手方。
2 、C受让B的资产，相应地A应收B变为A应收C，形成关联往来，故属于关联交易。
B与C之间有真实的资产交易，据此B开票给C应无重大不恰当之处。具体建议咨询税务专业人士意见。

提问人：zhs7403 时间：2020-05-24 17:24:00
债务重组指南 24 页为何是贷其他收益–6615000？
我理解根如果修改未导致债务（全部）终止确认或仅导致部分债务终止确认：对于以摊余成本计量的债务，应根据重新议定或修改的合同现金流量按原实际利率折现的现值变化情况，重新计算该重组债务的账面价值，并将相关利得或损失计记入“投资收益”。
是否应该是贷投资收益更合理？
微信图片_20200524172351.jpg
(223.17 KB, 下载次数: 7)
昨天 17:24 上传

回答人：chenyiwei
由于该案例【例 4 】同时涉及到以房产抵债，所以并不是只涉及金融工具，最终的债务重组利得应计入其他收益。